臺灣臺北地方法院民事裁定 
111年度聲再字第3198至3210號
111年度聲再字第3952至3967號
111年度救字第3659至3671號
111年度救字第4427至4442號
再審聲請人　姜廣利　　住○○市○○區○○路000巷00號1樓
上列聲請人與相對人中華電信股份有限公司個人家庭分公司間如
附表「原確定裁判案號」欄位所示之聲請再審及聲請訴訟救助事
件，聲請人分別聲請再審及訴訟救助如附表「聲請再審案號」、
「聲請訴訟救助案號」欄位所示，本院裁定如下：
    主  文
一、再審及訴訟救助之聲請均駁回。
二、再審聲請費用由再審聲請人負擔。
    理  由
壹、再審聲請：
一、按對於確定裁定聲請再審，應依民事訴訟法第507條準用第5
    01條第1項第4款規定，表明再審理由，此為必須具備之程式
    。表明再審理由，必須指明原確定裁定有如何合於法定再審
    事由之具體情事，始為相當；倘僅泛言有何條款之再審事由
    ，而無具體情事者，難謂已合法表明再審理由。如未表明再
    審理由，其再審聲請即屬不合法，法院無庸命其補正，逕以
    裁定駁回之（最高法院109年度台簡聲字第14號民事裁定參
    照）。
二、聲請人對於如附表「原確定裁判案號」欄位所示之事件聲請
    再審，然核其民事聲請再審狀內容，均僅泛言請求精神補償
    費新臺幣8,000,000元，已舉證其具中低收入資格，相對人
    並未異議，爰依民事訴訟法第507條準用同法第496條第1項
    第1款規定聲請再審云云，並未表明原確定裁定有何合於民
    事訴訟法第496條第1項第1款所定再審理由之具體情事，則
    依首揭說明，是聲請人如附表所聲請再審均非合法，且毋庸
    命其補正，應逕以裁定駁回之。
貳、訴訟救助：
一、按當事人無資力支出訴訟費用者，法院應依聲請，以裁定准
    予訴訟救助，但顯無勝訴之望者，不在此限，民事訴訟法第
    107條第1項定有明文。而所謂顯無勝訴之望，係指聲請訴訟
    救助之當事人所提起之訴或上訴依其主張之事實於法律上本
    無獲得勝訴之望，或其起訴或上訴為不合法之情形而言（最
    高法院75年度台抗字第227號裁定意旨參照）。
二、經查，聲請人對如附表「聲請再審案號」欄位所示之事件聲
    請再審，以其無資力支出訴訟費用為由，聲請訴訟救助，惟
    該等聲請再審事件業經本院以聲請不合法裁定駁回，揆諸前
    揭說明，其聲請訴訟救助，亦予駁回。
參、爰裁定如主文。
中　　華　　民　　國　　111 　年　　12　　月　　5 　　日
                  民事第三庭  審判長法　官　方祥鴻
　　　　　　　　　                  法  官  林瑋桓
　　　　　　　　　　　　　　　　　　法　官　薛嘉珩
以上正本係照原本作成。　　　　　　　　　　　　　　　　　
本裁定不得抗告。 
中　　華　　民　　國　　111 　年　　12　　月　　5 　　日
                                    書記官  王文心
附表：　　　　　　　　　　　　　　　　　
編號 原確定裁判案號 聲請再審案號 聲請訴訟救助案號 1 111年度救字第403號 111年度聲再字第3198號 111年度救字第3659號 2 111年度救字第556號 111年度聲再字第3199號 111年度救字第3660號 3 111年度救字第557號 111年度聲再字第3200號 111年度救字第3661號 4 111年度救字第560號 111年度聲再字第3201號 111年度救字第3662號 5 111年度救字第561號 111年度聲再字第3202號 111年度救字第3663號 6 111年度救字第875號 111年度聲再字第3203號 111年度救字第3664號 7 111年度救字第876號 111年度聲再字第3204號 111年度救字第3665號 8 111年度救字第877號 111年度聲再字第3205號 111年度救字第3666號 9 111年度救字第878號 111年度聲再字第3206號 111年度救字第3667號 10 111年度救字第879號 111年度聲再字第3207號 111年度救字第3668號 11 111年度救字第880號 111年度聲再字第3208號 111年度救字第3669號 12 111年度救字第881號 111年度聲再字第3209號 111年度救字第3670號 13 111年度救字第882號 111年度聲再字第3210號 111年度救字第3671號 14 111年度聲再字第1077號 111年度聲再字第3952號 111年度救字第4427號 15 111年度聲再字第1078號 111年度聲再字第3953號 111年度救字第4428號 16 111年度聲再字第1079號 111年度聲再字第3954號 111年度救字第4429號 17 111年度聲再字第1080號 111年度聲再字第3955號 111年度救字第4430號 18 111年度聲再字第1081號 111年度聲再字第3956號 111年度救字第4431號 19 111年度聲再字第1082號 111年度聲再字第3957號 111年度救字第4432號 20 111年度聲再字第1083號 111年度聲再字第3958號 111年度救字第4433號 21 111年度聲再字第1084號 111年度聲再字第3959號 111年度救字第4434號 22 111年度救字第1221號 111年度聲再字第3960號 111年度救字第4435號 23 111年度救字第1222號 111年度聲再字第3961號 111年度救字第4436號 24 111年度救字第1223號 111年度聲再字第3962號 111年度救字第4437號 25 111年度救字第1224號 111年度聲再字第3963號 111年度救字第4438號 26 111年度救字第1225號 111年度聲再字第3964號 111年度救字第4439號 27 111年度救字第1226號 111年度聲再字第3965號 111年度救字第4440號 28 111年度救字第1227號 111年度聲再字第3966號 111年度救字第4441號 29 111年度救字第1228號 111年度聲再字第3967號 111年度救字第4442號